臺灣臺南地方法院民事裁定
109年度訴字第2076號
聲  請  人
即  被  告  陳豐振  
            陳春進  
            陳宗琬  
共      同
訴訟代理人  蘇清水律師
            黃聖珮律師
相  對  人
即  原  告  吳麗冠  
訴訟代理人  陳郁芬律師(法扶律師)  
上列當事人間請求撤銷贈與行為事件，聲請人聲請裁定停止訴訟
程序，本院裁定如下：
    主  文
聲請駁回。
    理  由
一、聲請意旨以：相對人持原證4承諾書提出履行契約訴訟，前
    雖經本院以109年度訴字第1573號判決聲請人敗訴，惟聲請
    人已提起上訴，現繫屬於臺灣高等法院臺南分院110年度上
    字第198號審理中（下稱另案履行契約案件），而本件與另
    案履行契約案件之基礎事實同一，且聲請人已爭執原證4承
    諾書真正性，應以另案履行契約案件之判斷為據，爰依民事
    訴訟法第182條第1項，聲請於另案履行契約案件終結前停止
    本件訴訟程序，以避免重複調查證據及浪費司法資源等語。
二、按訴訟全部或一部之裁判，以他訴訟之法律關係是否成立為
    據者，法院得在他訴訟終結前，以裁定停止訴訟程序，民事
    訴訟法第182條第1項定有明文。所謂訴訟全部或一部之裁判
    ，以他訴訟之法律關係是否成立為據，係指他訴訟之法律關
    係之存否，應為本件訴訟先決問題，且該先決問題法律關係
    是否成立，在本件訴訟無從自為裁判者而言（最高法院109
    年度台抗字第571號裁定意旨參照）。
三、經查，相對人係持原證4承諾書請求撤銷被繼承人陳籃玉蘭
    與聲請人陳宗琬間就附表所示之土地(下稱系爭土地)於民國
    101年12月20日所為贈與之債權行為，及於102年1月14日所
    為所有權移轉登記之物權行為，並請求聲請人陳宗琬塗銷系
    爭土地以贈與為原因所為之所有權登記後，回復登記為陳籃
    玉蘭之全體繼承人公同共有，雖與相對人於另案履行契約案
    件（臺灣高等法院臺南分院110年度上字第198號），均係基
    於相對人持有原證4承諾書之同一基礎事實，聲請人固否認
    原證4承諾書之真正，然此係涉及事實認定問題，在本訴訟
    法院本可自為調查審認，核與民事訴訟法第182條第1項規定
    本件訴訟全部或一部之裁判，以他訴訟之法律關係是否成立
    為據不符，且本件請求權基礎為民法第244條第1項及第4項
    ，另案履行契約案件之請求權基礎為原證4承諾書及繼承法
    律關係（見本院卷第142頁)，另案履行契約案件之法律關係
    存在與否，並非本件訴訟先決問題，則本件訴訟程序即毋庸
    停止。聲請人聲請裁定停止訴訟與前述規定要件不合，不應
    准許，爰裁定如主文。
中　　華　　民　　國　　110 　年　　9 　　月　　9　　日
                  民事第一庭    法  官 張桂美
以上正本證明與原本無異。
如不服本裁定，應於送達後10日內向本院提出抗告狀，並繳納抗
告裁判費新台幣1,000元整。
中　　華　　民　　國　　110 　年　　9 　　月　　9 　　日
                                書記官  薛雅云
附表：臺南市關廟區南雄段土地    編號 地號 現登記所有權人 權利範圍 1 843 陳宗琬 全部 2 844 陳宗琬 4分之1 3 847 陳宗琬 4分之1